【裁判字號】    91,訴,2124
【裁判日期】    920630
【裁判案由】    著作權法
【裁判全文】
臺灣板橋地方法院刑事判決                        九十一年度訴字第二一二四號
    公  訴  人  臺灣板橋地方法院檢察署檢察官
    被      告  甲○○
    選任辯護人  林德川
    被      告  丙○○
右列被告等因違反著作權法案件，經檢察官提起公訴〔九十年度偵字第一三八三八號
〕，本院判決如左：
    主  文
甲○○共同連續意圖銷售而擅自以重製之方法侵害他人之著作財產權，處有期徒刑壹
年陸月，扣案如附表貳所示物品，均沒收。
丙○○共同連續意圖銷售而擅自以重製之方法侵害他人之著作財產權，處有期徒刑壹
年貳月，緩刑伍年，扣案如附表貳所示物品，均沒收。
    事  實
壹、甲○○〔原名吳月華〕前於民國〔下同〕八十八年間，因違反著作權案〔臺灣板
    橋地方法院檢察署八十八年度偵字第一三三一四號〕，經本院於八十九年一月十
    八日以八十八年度訴字第一三五一號刑事判決判處有期徒刑壹年貳月，緩刑參年
    ，於八十九年三月十四日確定。
貳、丙○○於八十九年六月間，自任負責人，在臺北縣中和市○○路二五號，籌組、
    設立元森林國際事業有限公司〔下稱元森林公司〕，經營電腦設備安裝、資訊軟
    體服務、資料處理服務、電子資訊供應服務、租賃、網路認證服務、資訊軟體零
    售等業，並委由其女甲○○擔任右開公司之『業務』員；丙○○、甲○○均明知
    附表壹所示電腦程式，係美商微軟公司〔下稱微軟公司〕享有著作財產權之電腦
    程式著作，竟共同基於意圖銷售、出租之概括犯意，在右址，連續於〔一〕八十
    九年六月十五日，擅自將「MICROSOFT WINDOWS 98SE」電腦程式重製安裝於電腦
    內，並以「GHOST」程式將硬碟資訊作成影像檔。〔二〕八十九年六月十六日，
    擅自將「MICROSOFT OFFICE 2000 Professional」〔含「MICROSOFT WORD 2000
    」、「MICROSOFT EXCEL 2000」、「MICROSOFT POWERPOINT 2000」、「MICRO-
    SOFT ACCESS 2000」、「MICROSOFT FRONTPAGE 2000」〕重製安裝於右開電腦後
     ，再以「GHOST」程式將硬碟資訊作成影像檔。〔三〕九十年六月中旬，將前述
    〔一〕所示影像檔回存〔Restore〕重製入附表壹編號「K14」所示電腦。〔四〕
    九十年六月十四日凌晨二時許，擅自將右開「MICROSOFT OFFICE 2000 Profe-
    ssional」程式重製安裝於附表壹編號「K14」所示電腦，並將上項電腦安置於元
    森林公司『網路咖啡』部門出租與不特定人使用。〔五〕九十年八月十日，其客
    戶乙○○將附表壹編號「K2」所示電腦送請維修服務，由甲○○經辦，雙方約明
    「入ＣGHOST 98」〔即以「GHOST」程式將含WINDOWS 98程式之影像檔回存重製
    入附表壹編號「K2」所示電腦之硬碟機Ｃ」，甲○○竟擅將前述含「MICROSOFT
    WINDOWS 98SE」、「MICROSOFT OFFICE 2000 Professional」之影像檔回存入附
    表壹編號「K2」所示電腦，銷售與乙○○，惟未及交付附表壹編號「K2」所示電
    腦與乙○○，即為警查獲。
參、案經微軟公司訴由臺北市政府警察局大安分局移送臺灣板橋地方法院檢察署
    檢察官偵查起訴。
    理  由
壹、訊據被告等人，〔壹〕被告甲○○答辯意旨略以：〔一〕扣案光碟片、服務單非
    伊所有，訂購單係伊寫的，但出貨之標的物非伊『所作』，扣案名片伊之名字，
    但註明係『代書事業部』；伊未雇用丁○○〔參見本院九十一年十一月二十七日
    訊問筆錄，本院九十二年六月十九日審判筆錄同旨〕。〔二〕伊於前案違反著作
    權法案審結後『就沒有再做了』，伊有正當職業，並未與被告丙○○共同經營元
    森林公司，亦未參與事實欄所示犯行〔參見本院九十二年二月二十五日訊問筆錄
    ，本院九十二年六月十九日審判筆錄同旨〕。〔三〕偵卷所附訂購單載示意旨，
    關於軟體部份是客戶自己帶光碟片來，由伊等『幫客戶灌』〔參見本院九十二年
    六月十九日審判筆錄〕。〔貳〕被告丙○○答辯意旨略以：〔一〕伊女兒〔即被
    告甲○○〕不做了之後，因還要繳房租，伊才想要自己做〔參見本院九十二年一
    月二十四日訊問筆錄〕。〔二〕伊不知附表壹所示電腦程式為告訴人享有著作財
    產之著作，元森林公司未『弄』〔指經營〕軟體，都弄〔指經營〕學生讀書用之
    東西；案發之日查獲之電腦中『網咖部門』係他人『寄台』的〔參見本院九十二
    年二月二十五日訊問筆錄〕。〔三〕元森林公司係伊開設經營，事實欄所示軟體
    係客戶自己帶來的〔參見本院九十二年六月十九日審判筆錄〕等。
貳、查：
    一、事實欄壹所示「甲○○〔原名吳月華〕前於八十八年間，因違反著作權案〔
        臺灣板橋地方法院檢察署八十八年度偵字第一三三一四號〕，經本院於八十
        九年一月十八日以八十八年度訴字第一三五一號刑事判決判處有期徒刑壹年
        貳月，緩刑參年，於八十九年三月十四日確定。」部份，有本院八十八年度
        訴字第一三五一號刑事判決〔附九十年度偵字第一三八三八號卷第八四頁、
        第八五頁〕暨臺灣高等法院檢察署刑案紀錄簡覆表附本院卷足佐，堪認案發
        之際，確有此部份事實。
    二、事實欄貳所示事實，業據告訴人指訴歷歷，復有電腦軟體紀錄表〔附右開偵
        查卷第十八頁、第二十頁、第二十九頁〕、告訴人美國著作權登記證明暨相
        關宣誓書影本〔附右開偵查卷第五十頁、第五十一頁、第七十三頁、第七十
        四頁〕、元森林公司基本資料查詢列表〔附右開偵查卷第八０頁、第八一頁
        、元森林公司之營利事業登記證影本、公司執照影本〔附右開偵查卷第十四
        頁、第十五頁〕、臺北市政府警察局大安分局九十年八月二十日北市警安分
        刑字第九０六三四八八一００號函送本案現場照片簿壹本暨扣案如附表貳所
        示物品足佐，堪認告訴人此部份指訴情節，與事實相符，足為認定右開事實
        之依據。且查：
        〔一〕附表壹所示編號「K2」、「K14」所示電腦內安裝之「MICROSOFT WIN
              DOWS 98SE」，其「USER同為『GEMINI』」、「PRODUCT ID同為『167
              00-OEM-0000000-00000』」、電腦內「WINDOWS」資料夾『建立之時
              間』其中「『ALL USER』同為『2000/6/15 AM 10:54』」、『APPLIC
              ATION』同為『2000/6/15 AM 10:36』」、「『CARTROOT』同為『200
              0/6/15 AM 10:35』」，其餘資料夾名稱相同者，記錄之建立時間均
              同，此有前引軟體記錄表、現場照片簿壹本〔參見相片編號第十七、
              第二十、第四十四、第四六〕足參，凡此情節，堪認附表壹所示「
              MICROS OFT WINDOWS 98SE」軟體，係同出一源，以其「USER」、「
              PRODUC T ID」、「資料夾『建立之時間』相同，已見右開電腦內安
              裝之前述軟體為非法之盜版軟體。
        〔二〕附表壹編號「K2」、「K14」所示電腦內安裝之「MICROSOFT OFFICE
               2000  Professional」程式，其「PRODUCT ID」之前十五碼同為「
              00000-000-0000000」，此有前引軟體記錄表、現場照片簿壹本〔參
              見相片編號第十三至十六、第四一、四二、四三、四五〕，亦見附表
              壹所示此部份軟體亦係同出一源之非法之盜版軟體。
        〔三〕附表壹編號「K2」所示電腦於案發之際，附貼「服務單」壹紙，記載
              客戶名稱為「乙○○」、「入Ｃ.. GHOST 98」〔參見前引相片簿相
              片編號十二〕，參酌前述編號「K2」、「K14」所安裝之「MICROSOF
              T WIN DOWS 98SE 」軟體，其「USER」、「PRODUCT ID」、「資料
              夾『建立之時間』均同，斯亦足見「入Ｃ.. GHOST 98」，其真意係
              約明以GHOST軟體將前述程式裝入編號「K2」所示電腦。
        〔四〕附表壹編號「K2」所示電腦中記載資料夾『MICROSOFT OFFICE』建立
              之時間為「2000/6/16 AM 10:43」〔參見前引相片簿相片編號第十九
              〕。附表壹編號「K14」所示電腦中記載資料夾『MICROSOFT OFFICE?
              建立之時間為「2001/6/14 PM ...」〔參見前引相片簿相片編號第四
              七〕，貳者不同，「PRODUCT ID」後伍碼亦異。苟係將附表壹編號「
              K2」、「K14」貳電腦之硬碟對烤，貳者均應相同，斯亦足見，附表
              壹所示軟體雖同出一源，但非硬碟對烤致之。參以附表壹編號「K14
              」所示硬碟機Ｃ設定「資源分享」〔即硬碟機下有一隻手之圖示─參
              見前引相片簿相片編號四六〕，編號「K2」則無上項設定〔參見前引
              相片簿相片編號二十〕，尤見此貳部電腦並無硬碟對烤之情節，告訴
              人此部份指訴，與實情有異；以附表壹所示「MICROSOFT WIN DOWS 9
              8SE」軟體，其「USER」、「PRODUC T ID」、「資料夾『建立之時間
              』相同，暨附表壹編號「K2」所示電腦附貼「服務單」記載「入Ｃ..
              GHOST 98」酌之，被告應係於八十九年六月十五日，擅自將「MICROS
              OFT WINDOWS 98SE」電腦程式重製安裝於電腦內，並以「GHOST 」程
              式將硬碟資訊作成影像檔，嗣於九十年六月月中旬，將此影像檔回存
              〔Restore〕重製入附表壹編號「K14」所示電腦。再於九十年六月十
              四日凌晨二時許，擅自將右開「MICROSOFT OFFICE  2000  Professi
              onal」程式重製安裝於附表壹編號「K14」所示電腦。
        〔五〕附表壹編號「K2」所示電腦中記載資料夾『MICROSOFT OFFICE』建立
              之時間為「2000/6/16 AM 10:43」，業見前述，但所附貼之「服務單
              」壹紙，記載「填表日期8/10」，以於案發之際尚置於現場酌之，曾
              華龍應於「九十年八月十日」將上項電腦硬體送交被告。若單純將僅
              含「MICROSOFT WINDOWS 98SE」之影像檔〔Restore〕重製入附表壹
              編號「K2」所示電腦，無論「K2」所示電腦內原安裝何種軟體，再行
              開機時，均僅有「MICROSOFT WINDOWS 98SE」，若係Restore「MIC
              ROSOFT WINDOWS 98SE」後再安裝「MICROSOFT OFFICE 2000 Profe
              ssional」，則電腦中記載資料夾『MICROSOFT OFFICE』建立之時間
              應為「九十年八月十日」送修後、案發前之時間內。以附表壹編號「
              K2」所示電腦中記載資料夾『MICROSOFT OFFICE』建立之時間為「20
              00/6/16 AM 10:43」酌之，亦非重新安裝。參酌附表壹編號「K2」所
              示電腦中「WINDOWS」資料夾『建立之時間』為『2000/6/15 AM..』
              、資料夾『MICROSOFT OFFICE』建立之時間為「2000/6/16 AM 10:43
              」，時點相近，並雙方約明「GHOST」酌之，被告顯有事實欄〔一〕
              、〔二〕、〔五〕所示犯行，始足致之，爰據之認定如前。
        〔六〕查扣案訂購單記載「業務『甲○○』」〔參見九十年度偵字第一三八
              三八號卷第十一頁〕，附表壹編號「K2」所示電腦附貼之「服務單」
              記載「經辦『晴』」〔參見前引相片簿相片編號十二〕，斯亦足見，
              被告甲○○確擔任元森林公司之『業務』員，並參與右開犯行。其執
              前詞否認犯罪，為犯後圖卸之詞；乙○○將附表壹編號「K2」送交被
              告時雙方約明「以GHOST軟體將前述程式安裝入編號『K2』所示電腦
              」，業見前述，參酌案發之際編號「K2」內安裝如附表所示軟體，與
              「K14」安裝之軟體同出一源，則編號「K2」所示電腦安裝之軟體，
              自係被告GHOST之結果，證人乙○○於本院審理時稱：前述電腦係在
              『土城市』購買，買回來即可開機等云云，果若是，附表壹編號「K2
              」所示電腦內裝之「MICROSOFT WIN DOWS 98SE」軟體，其「USER」
              、「PRODUC T ID」、「資料夾『建立之時間』，當不致與編號「K1
              4」相同，無從據證人乙○○此部份證述為有利於被告之論據。
        〔七〕本件事證明確，被告之右開犯行，堪予認定。
貳、核被告等所為如事實欄貳之〔四〕所示犯行，係犯著作權法第九十一條第二項之
    意圖出租而擅自以重製之方法侵害他人之著作財產權罪，其餘犯行係犯同條項之
    意圖銷售而擅自以重製之方法侵害他人之著作財產權罪。被告所為前述犯行，時
    間緊接，基本構成要件相同，顯係基於概括之犯意為之，依連續犯之規定，論以
    情節較重之意圖銷售而擅自以重製之方法侵害他人之著作財產權罪。被告將安裝
    系爭軟體之硬碟作成影像檔部份，起訴書雖未及，惟與起訴部份，有連續犯之裁
    判上一罪之關係，為起訴效力所及，本院自得併予審究；被告甲○○、丙○○就
    右開犯行，有犯意之聯絡與行為之分擔，為共同正犯。爰審酌被告甲○○前侵害
    告訴人之著作權，經本院以前述判決判處罪、刑，並諭知緩刑，原期其自新，詎
    於緩刑期內再犯本案，惡性非輕，審理期間，設詞圖卸，毫無悔意，暨被告等犯
    罪之動機、目的、手段、所生之危害，暨犯罪後態度等一切情狀，量處如主文所
    示之刑。末查，被告丙○○前未曾受有期徒刑以上刑之宣告，此有臺灣高等法院
    檢察署刑案紀錄簡覆表足參，為民國十六年十二月三十一日生，已七十五歲高齡
    ，因一時失慮而刑章，經此科刑教訓，當知警惕，信無再犯之虞，因認所宣告之
    刑，以暫不執行為當，併予宣告緩刑，用啟自新。扣案如附表貳所示物品，均為
    被告等所有，或供其犯罪所用，或供其犯罪預備，均依法宣告沒收。至扣案服務
    單壹張、訂購單貳張為元森林公司所有，非被告所有，爰不為沒收之諭知。
參、無罪部份：
    一、公訴意旨另以：被告等自八十九年八月間某日起，連續將附表參所示電程式
        重製入附表參所示電腦，或售與不特定客戶，或供經營網路咖啡店使用，因
        認被告等尚涉此部份意圖銷售、出租而擅自以重製之方法侵害他人之著作財
        產權犯嫌。
    二、按犯罪事實應依證據認定之，無證據不得推定其犯罪事實，又不能證明被告
        犯罪應諭知無罪之判決，刑事訴訟法第一百五十四條、第三百零一條第一項
        定有明文。次按告訴人之告訴係以使被告受刑事訴追為目的，是其指訴是否
        與事實相符，仍應調查其他證據以資審認〔五十二年台上字第一三００號判
        例〕。又認定犯罪事實應憑積極證據，倘積極證據不足以為不利於被告事實
        之認定時，即應為有利被告之認定，更不必有何有利之證據，最高法院三十
        年上字第八一六號著有判例，所謂「積極證據足以為不利被告事實之認定」
        ，依據同院七十六年臺上字第四九八六號判例意旨，係指據為訴訟上證明之
        全盤證據資料，在客觀上以達於通常一般之人均不致於有所懷疑，而得確信
        被告確曾犯罪之程度；若未達到此一程度，而有合理懷疑之存在時，即無從
        為被告有罪之確信。公訴人認被告等涉著作權法第九十一條第二項犯嫌，係
        以〔一〕告訴人美商微軟公司之指訴。〔二〕著作權證明書及宣誓證書影本
        。〔三〕被告甲○○之名片壹拾張。〔四〕客戶訂購單貳張。〔五〕服務單
        壹張。〔六〕光碟片柒片。〔七〕電腦軟體紀錄表壹拾伍張。〔八〕元森林
        國際事業有限公司〔下稱元森林公司〕之營利事業登記證及公司執照等為據
        ，並以〔甲〕案發之際現場編號六、九、十、十一、十二、十三等六部電腦
        所灌錄之電腦程式著作之序號均相同，上開電腦為元森林網路咖啡區內所置
        放之電腦，並非被告吳詠睛所供稱為客戶送修或寄放之電腦，顯見被告有擅
        自重製告訴人之電腦程式著作用以經營俗稱之「網路咖啡」業務之事實。〔
        乙〕告訴人曾於九十年四月間派遣調查人員前往元森林公司購買電腦壹台，
        並於取貨時取得擅自燒錄有「WINDOWS 98」之光碟片一片並有名片、發票、
        訂購單、光碟片開機晝面附卷可證，被告吳詠睛亦坦承發票為其開立，訂購
        單為其書寫等。
    三、查：
        〔一〕被告甲○○〔原名吳月華〕前於八十八年間，因違反著作權案〔臺灣
              板橋地方法院檢察署八十八年度偵字第一三三一四號〕，經本院於八
              十九年一月十八日以八十八年度訴字第一三五一號刑事判決判處有期
      徒刑壹年貳月，緩刑參年，於八十九年三月十四日確定，業見前述；
              附表參編號「K3」所示電腦資料夾WINDOWS建立之時間為「1999/9/7
              」〔參見前引相片簿相片編號二七〕，當時被告丙○○並未參與經營
              是項業務，此部份應與被告丙○○無關。又縱認係被告甲○○重製是
              項軟體，其重製之時間，應在前案判決之『前』，即不能認被告吳詠
              晴於前案判決後，再重製附表參編號「K3」所示軟體；附表參編號「
              K1 」所示電腦之品牌為「LEO國眾電腦」、登錄之軟體使用者為「國
              眾電腦」〔參見前引相片簿相片編號七、八〕，而非被告所營右開公
              司，亦不能認被告曾出售附表參編號「K1」所示電腦，尤不能認其內
              安裝之軟體為被告所重製。
        〔二〕附表參編號「K6、K9、K10、K11、K12、K13」等六部電腦，其資料夾
              WINDOWS」、「WIN98」建立之時間為「2000/1/1」〔參見相片簿相片
              編號三十五〕，係在被告甲○○前案判決之前，實不能認被告於前案
              判決後之「八十九年八月間起」，再為此部份犯行。又此部份電腦於
              發之係際供『網咖』部門使用，安裝之作業系統同係「MICROSOFT WI
              NDOWS 98SE」，PRODUCT ID同為「00100-OEM-0000000-00000」，固
              有「電腦軟體紀錄表」附偵查卷可按，但，此部份軟體之PRODUCT ID
              前拾伍碼「00100-OEM-0000000」與附表壹所示「MICROSOFT WINDOWS
               98SE」之「16700-OEM-0000000」不同，已見貳者非出於同源。辯護
              人提出中華電信雙和營運處出具之通訊證明，記載被告丙○○所營元
              森林公司自「九十年五月十五日起」向中華電信公司承租使用Ｔ１專
              線，另提出「卡特智慧型多媒體電腦確認書」，記載卡特企業有限公
              司〔下稱卡特公司〕於「九十年六月一日」將電腦內裝「WIN作業系
              統」『寄台』於被告丙○○所營元森林公司，約明營收各分百分之五
              十、每三個月結算壹次，此有中華電信雙和營運處出具之通訊證明、
              卡特智慧型多媒體電腦確認書附本院卷可按。以被告丙○○所營元森
              林公司租用右開專線、受理卡特公司『寄台』之時點相近，堪認「卡
          特智慧型多媒體電腦確認書」記載情節應係實情。據此，右開電腦內
              所安裝之「MICROSOFT WIND OWS 98SE」作業系統，應係卡特公司於
              『寄台』之際，即已安裝妥當，而非被告安裝。未便但以此部份電腦
              內相同軟體之「PRODUCT ID」相同，即率斷所安裝之軟體為被告所重
              製。
        〔三〕關於告訴人曾於九十年四月間派遣調查人員前往元森林公司購買電腦
              壹台，並於取貨時取得擅自燒錄有「WINDOWS 98」之光碟片一片並有
              名片、發票、訂購單、光碟片開機晝面部份：查告訴人既自陳派遣『
              調查人員』前往元森林公司購買電腦壹台，隨而提起本件告訴，則其
              所派遣之『調查人員』顯為『搜證』而虛與購買，藉此『創造證據』
              ，該『創造之證據』無絲毫之證據能力可言，未便執之為不利於被告
              之論據。
        〔四〕起訴書引據之「客戶許麗月之訂購單」〔附九十年度偵字第一三八三
              八號卷第十一頁〕，據公訴人於偵訊時訊問證人許麗月，結證稱：「
              我有要求他附一些遊戲光碟，有壹部份是COPY的，但是COPY版『後來
              沒給我』」〔參見同上偵卷第一二六頁背面〕，顯不能將右開訂購單
              遞衍為被告重製告訴人之著作；至「客戶林君之訂購單」〔附九十年
              度偵字第一三八三八號卷第十二頁〕，固記載「WIN 98 ->第貳版」
              ，僅據上項記載，實無從斷言究係「客戶林君向被告等購買「WIN 98
              ->第貳版」之正版軟體，或被告出售硬體時附贈盜版軟體，復無林君
              購入之電腦以查其內有無被告重製之盜版軟體，此部份為有利被告之
              認定。
    三、綜合起訴書引據之前揭事證，不能生被告涉此部份犯嫌之確信，即屬不能證
        明被告此部份犯罪，惟公訴意旨認此部份與有罪部份，有連續犯之裁判上一
        罪之關係，爰不另為無罪之諭知。
據上論斷，應依刑事訴訟法第二百九十九條第一項前段，著作權法第九十一條第二項
，刑法第十一條前段、第二十八條、第五十六條、第七十四條第一款、第三十八條第
一項第二款，判決如主文。
本案經檢察官伍逸康到庭執行職務。
中      華      民      國      九十二      年    六    月     三十     日
                                  臺灣板橋地方法院刑事第五庭
                                          法  官  陳  福  來
右正本證明與原本無異。
如不服本判決，應於判決送達後十日內，向本院提出上訴狀。
                                          書記官  林  兆  嘉
中      華      民      國      九十二      年    七    月      九      日
附表壹：
┌──┬─────────────┬────────────┬─────┐
│電腦│安    裝    之    軟    體│產品序號〔Product ID〕  │備      註│
│編號│                          │                        │          │
├──┼─────────────┼────────────┼─────┤
│K2  │MICROSOFT WINDOWS 98SE    │16700-OEM-0000000-00000 │參見九十年│
│    ├─────────────┼────────────┤度偵字第一│
│    │MICROSOFT WORD 2000       │00000-000-0000000-00000 │三八三八號│
│    ├─────────────┼────────────┤卷第二十頁│
│    │MICROSOFT EXCEL 2000      │00000-000-0000000-00000 │。        │
│    ├─────────────┼────────────┤          │
│    │MICROSOFT POWERPOINT 2000 │00000-000-0000000-00000 │          │
│    ├─────────────┼────────────┤          │
│    │MICROSOFT ACCESS 2000     │00000-000-0000000-00000 │          │
│    ├─────────────┼────────────┤          │
│    │MICROSOFT FRONTPAGE 2000  │00000-000-0000000-00000 │          │
├──┼─────────────┼────────────┼─────┤
│K14 │MICROSOFT WINDOWS 98SE    │16700-OEM-0000000-00000 │參見九十年│
│    ├─────────────┼────────────┤度偵字第一│
│    │MICROSOFT WORD 2000       │00000-000-0000000-00000 │三八三八號│
│    ├─────────────┼────────────┤卷第二十九│
│    │MICROSOFT EXCEL 2000      │00000-000-0000000-00000 │頁。      │
│    ├─────────────┼────────────┤          │
│    │MICROSOFT POWERPOINT 2000 │00000-000-0000000-00000 │          │
│    ├─────────────┼────────────┤          │
│    │MICROSOFT ACCESS 2000     │00000-000-0000000-00000 │          │
│    ├─────────────┼────────────┤          │
│    │MICROSOFT FRONTPAGE 2000  │00000-000-0000000-00000 │          │
└──┴─────────────┴────────────┴─────┘
附表貳：
┌──┬────────────┬───┬───────────────┐
│編號│品                   名│數  量│備                          註│
├──┼────────────┼───┼───────────────┤
│一  │MICROSOFT WINDOWS 98SE  │壹片  │光碟編號六〔供犯罪所用〕      │
│    │盜版光碟片              │      │                              │
├──┼────────────┼───┼───────────────┤
│二  │MICRO-SOFT OFFICE 2000  │壹片  │光碟編號二〔供犯罪所用〕      │
│    │ Professional盜版光碟片 │      │                              │
├──┼────────────┼───┼───────────────┤
│三  │MICROSOFT WINDOWS 98    │壹片  │光碟編號一〔供犯罪預備〕      │
│    │盜版光碟片              │      │                              │
├──┼────────────┼───┼───────────────┤
│四  │MICROSOFT WINDOWS ME    │壹片  │光碟編號三〔供犯罪預備〕      │
│    │盜版光碟片              │      │                              │
├──┼────────────┼───┼───────────────┤
│五  │MICROSOFT WINDOWS 2000  │壹片  │光碟編號四〔供犯罪預備〕      │
│    │ADVANCE SERVER 盜版光   │      │                              │
│    │碟片                    │      │                              │
├──┼────────────┼───┼───────────────┤
│六  │MICROSOFT WINDOWS 98    │壹片  │光碟編號五〔供犯罪預備〕      │
│    │第一版盜版光碟片        │      │                              │
├──┼────────────┼───┼───────────────┤
│七  │MICROSOFT WINDOWS ME    │壹片  │光碟編號七〔供犯罪預備〕      │
│    │盜版光碟片              │      │                              │
├──┼────────────┼───┼───────────────┤
│八  │名片                    │壹拾張│供犯罪預備                    │
└──┴────────────┴───┴───────────────┘
附表參：
┌──┬─────────────┬──────────────────┐
│電腦│安    裝    之    軟    體│備                                註│
│編號│                          │                                    │
├──┼─────────────┼──────────────────┤
│K1  │MICROSOFT WINDOWS 98      │參見九十年度偵字第一三八三八號卷第十│
│    ├─────────────┤九頁。                              │
│    │MICROSOFT WORD 2000       │                                    │
│    ├─────────────┤                                    │
│    │MICROSOFT EXCEL 2000      │                                    │
│    ├─────────────┤                                    │
│    │MICROSOFT POWERPOINT 2000 │                                    │
│    ├─────────────┤                                    │
│    │MICROSOFT ACCESS 2000     │                                    │
│    ├─────────────┤        │
│    │MICROSOFT FRONTPAGE 2000  │                                    │
├──┼─────────────┼──────────────────┤
│K3  │MICROSOFT WINDOWS 98SE    │參見九十年度偵字第一三八三八號卷第二│
│    ├─────────────┤十一頁。                            │
│    │MICROSOFT WORD 2000       │                                    │
│    ├─────────────┤                                    │
│    │MICROSOFT EXCEL 2000      │                                    │
│    ├─────────────┤                                    │
│    │MICROSOFT POWERPOINT 2000 │                                    │
│    ├─────────────┤                                    │
│    │MICROSOFT ACCESS 2000     │                                    │
│    ├─────────────┤                                    │
│    │MICROSOFT FRONTPAGE 2000  │                                    │
├──┼─────────────┼──────────────────┤
│K6  │MICROSOFT WINDOWS 98SE    │參見九十年度偵字第一三八三八號卷第二│
│    │                          │十四頁。                            │
├──┼─────────────┼──────────────────┤
│K9  │MICROSOFT WINDOWS 98SE    │參見九十年度偵字第一三八三八號卷第二│
│    │                          │十七頁。                            │
├──┼─────────────┼──────────────────┤
│K10 │MICROSOFT WINDOWS 98SE    │參見九十年度偵字第一三八三八號卷第三│
│    │                          │十二頁。                            │
├──┼─────────────┼──────────────────┤
│K11 │MICROSOFT WINDOWS 98SE    │參見九十年度偵字第一三八三八號卷第二│
│    │                          │十八頁。                            │
├──┼─────────────┼──────────────────┤
│K12 │MICROSOFT WINDOWS 98SE    │參見九十年度偵字第一三八三八號卷第三│
│    │                          │十一頁。                            │
├──┼─────────────┼──────────────────┤
│K13 │MICROSOFT WINDOWS 98SE    │參見九十年度偵字第一三八三八號卷第三│
│    │                          │十頁。                              │
└──┴─────────────┴──────────────────┘
附錄本案論罪科刑參考法條：
著作權法第九十一條：
擅自以重製之方法侵害他人之著作財產權者，處六月以上三年以下有期徒刑，得併科
新台幣二十萬元以下罰金。
意圖銷售或出租而擅自以重製之方法侵害他人之著作財產權者，處六月以上五年以下
有期徒刑，得併科新台幣三十萬元以下罰金。


司法院資訊處製作；財團法人民間司法改革基金會備份。
